# María Belén Echazú Higa

### Full Stack Developer

España

www.linkedin.com/in/mbelénechazúhiga

(34) 665 617169

belenechazu@outlook.com

#### **ACERCA DE MÍ**

Soy Full Stack Web Developer, con experiencia en proyectos Full Stack desarrollados en el stack PERN con React, Redux, PostgreSQL, Express, Node js, HTML, CSS, Framework, JavaScript y Sequelize. Uno de los proyectos fue realizado en equipo utilizando SCRUM con sprints de una semana.

Durante varios años trabajé como odontopediatra, esto me brindó herramientas importantes a la hora de usar la imaginación para crear y aumentar mis habilidades de comunicación para trabajar en equipo. También estuve encargada del área de comunicación donde realizaba manejo de redes sociales y creación de contenido en una franquicia de indumentaria médica de la cual fui Co-Founder.

#### **EXPERIENCIA**

#### Henry Bootcamp, Argentina (remoto) - Full Stack Web Developer (Experiencia Académica) Proyecto: Henry GameOn

Febrero de 2023 - Marzo 2023

- Encargada del maquetado de la pagina realizado a través de Figma.
- Planificación y diseño de las imágenes de los documentos y background de la página.
- Trabajo en conjunto al equipo BackEnd para renderizar y dar funcionalidad en Front End

Se desarrolló bajo la metodología SCRUM utilizando como herramienta Jira Software. El sistema de versiones Git y GitFlow. Lenguaje JavaScript

Front: HTML, CSS, React.js, Redux.js, Chakra UI, Servicio de CDN Cloudinary, Autenticación de terceros por Auth0

Back: Node.js, Express

Base de datos: PostgreSQL y Seguelize

Repositorio: https://github.com/BelenEchazu/Henry-PF-Front.git & https://github.com/BelenEchazu/Henry-PF-Back.git

#### Henry Bootcamp, Argentina (remoto) - Full Stack Web Developer (Experiencia Académica) Proyecto: BeluPoke

Enero de 2023 - Febrero 2023

- Diseñar y desarrollar una una app que brinda información sobre todos los Pokemón (obtenida de una API), permite filtros combinados, ordenamientos por diferentes criterios y crear de nuevos Pokémons.

Front: HTML, CSS, React.js, Redux.js

Back: Node.js, Express

Base de datos: PostgreSQL y Sequelize

Repositorio: https://github.com/BelenEchazu/pi-pokemon-henry.git

#### Consultorio Odontológico, Córdoba Argentina - Odontóloga

Abril de 2018 - Julio de 2022

- Odontopediatría.
- Ortopedia y Ortodoncia.

#### Oh Wear Córdoba, Córdoba Argentina - Co-Founder

Febrero de 2019 - Marzo de 2022

- Área de Comunicación y Marketing.
  - Encargada de la imagen de la franquicia (local, redes sociales y búsqueda de clínicas e influencer).
  - Planificación y diseño del calendario mensual de contenidos para redes sociales.
  - Trabajo en conjunto con el Área de Comunicación de la marca para el mantenimiento de redes y respuesta a las necesidades/consultas de la gente por los distintos medios de comunicación (redes, mail, chat de tienda).

# **EDUCACIÓN**

Henry - Bootcamp Full Stack Developer, Argentina - Full Stack Developer

Noviembre de 2022 - Marzo de 2023

Programación informática, aplicaciones específicas

Universidad Nacional de Córdoba, Argentina - Odontóloga

2010 - 2017

Facultad de Odontología - UNC.

Fundación Creo, Córdoba Argentina - Posgrado en Ortodoncia

Abril de 2019 - Mayo de 2021

#### **APTITUDES PRINCIPALES**

<u>Tech Skills:</u> JavaScript, HTML5, CSS3, React,js, Redux, Node,js, PostgreSQL, Express, Sequelize, Git, Metodologías Ágiles,Scrum, Jira, Trello, Figma, Framework Chakra y Bootstrap. Gestión de redes sociales.

Soft Skills: Aprendizaje continuo, Creatividad, Escucha Activa, Adaptabilidad, Sociabilidad, Comunicación.

## **IDIOMAS**

- Español: Nativo
- Inglés: A1